【裁判字號】    92,上訴,765
【裁判日期】    920528
【裁判案由】    違反毒品危害防制條例
【裁判全文】
臺灣高等法院高雄分院刑事判決          九十二年度上訴字第七六五號
    上  訴  人
    即  被  告  甲○○
右上訴人因違反毒品危害防制條例案件，不服臺灣高雄地方法院九十二年度訴緝字第
六十二號中華民國九十二年三月卅一日第一審判決（起訴案號：臺灣高雄地方法院檢
察署九十一年度毒偵字第二三二０號，併辦案號：同署九十一年度毒偵字第六四八六
號），提起上訴，公訴人移
院判決如左：
      主      文
原判決撤銷。
甲○○連續施用第一級毒品，累犯，處有期徒刑壹年。扣案之第一級毒品海洛因壹包
（淨重壹點貳肆公克、包裝重零點公克）、含海洛因之針筒貳支及塑膠鏟管壹支
，均沒收銷燬之。橡皮管貳條沒收。
      事      實
一、甲○○曾於民國八十五年間，因違反麻醉藥品管理條例案件，經法院判處有期徒
    刑四月確定，於八十七年十二月一日執行完畢。又違反毒品危害防制條例案件，
    經裁定送觀察勒戒後，認有繼續施用毒品傾向，再施以強制戒治。強制戒治期滿
    ，於九十一年三月二十二日，經臺灣高雄地方法院檢察署檢察官以九十一年度戒
    毒偵字第二九八號不起訴處分確定。猶不知悔改，明知海洛因係經公告列為毒品
    危害防制條例第二條第二項第一款之第一級毒品，不得非法持有、施用，詎仍未
    戒除施用毒品習性，復基於非法施用第一級毒品海洛因之概括犯意，自九十一年
    五月十五日十三時許至同年八月十五日二十三時五十五分，均回溯廿四小時內之
    某時止，在不詳地點以注射針筒摻礦泉水施用第一級毒品海洛因多次，為警於九
    十一年五月十五日十三時許，在高雄市苓雅區○○○路一二八巷口查獲，並扣得
    其所有之第一級毒品海洛因一包（淨重一點二四公克，包裝重零點三三公克）及
    供施用毒品之器具注射針筒二支、塑膠鏟管一支、橡皮管二條，復於同年八月十
    五日二十三時許，在高雄縣鳳山市○○路鳳山採尿室，經其同意採集尿液送驗而
    查獲。又承上之犯意於九十二年三月廿五日十四時許回溯廿四小時內之某時，在
    不詳地點，以同一方法非法施用第一級毒品海洛因一次。嗣於同年月廿五日十四
    時許，在高雄市○○路與英明路口，為警查獲。
二、案經高雄市政府警察局楠梓分局報告臺灣高雄地方法院檢察署檢察官偵查起訴及
    併案審理。
      理      由
一、右揭事實，業據被告甲○○於本院審理時坦認不諱，其第一次查獲時當場查扣第
    一級毒品海洛因一包、殘留海洛因之針筒二支及塑膠鏟管一支等物，扣案白色粉
    末一包（淨重為一．二四公克，包裝重０．三三公克），經法務部調查局檢驗結
    果，確係第一級毒品海洛因無訛，有該局編號000000000號鑑定通知書
    一紙在卷可稽。又扣案之注射針筒二支及塑膠鏟管一支，送高雄醫學大學附設中
    和紀念醫院檢驗結果，認均含有海洛因成分，有該局九十一年八月六日檢驗報告
    二紙（報告編號分別為0000－000至三一九號）附卷可考。且被告第一次
    查獲當日經警採檢之尿液，經送高雄市立凱旋醫院檢驗，尿液呈嗎啡陽性反應，
    有該院九十一年六月五日高市凱醫字第四九一號煙毒尿液檢驗報告一紙在卷足憑
    ，其第二次查獲，經警採集尿液送驗結果，呈嗎啡陽性反應，有台灣檢驗科技股
    份有限公司九十一年九月六日濫用藥物尿液檢驗報告書一紙可佐（報告編號為Ｋ
    Ｚ000000000000號）。被告第三次查獲，經警採集尿液送驗結果，
    呈嗎啡陽性反應，有高雄市立凱旋醫院九十二年四月九日高市凱醫檢字第九五九
    號煙毒尿液檢驗成績書一紙附卷足憑。被告前因施用毒品案件，經送觀察、勒戒
    ，認有繼續施用毒品之傾向，再裁定令入戒治處所施以強制戒治期滿，經臺灣高
    雄地方法院檢察署以九十一年度戒毒偵字第二九八號不起訴處分，有不起訴處分
    書在卷可佐，其於五年內再犯毒品危害防制條例第十條之罪，事證明確，犯行堪
    以認定。
二、查海洛因係毒品危害防制條例第二條第二項第二款所定之第一級毒品，核被告所
    為係犯毒品危害防制條例第十條第一項施用第一級毒品罪，其持有第一級毒品之
    犯行，已被其施用第一級毒品之高度行為所吸收，不另論罪。被告先後多次施用
    第一級毒品犯行，時間緊接，犯罪構成要件相同，顯係基於概括犯意反覆為之，
    為連續犯，依刑法第五十六條規定論以一罪，並加重其刑。被告自九十一年五月
    底至九十二年三月廿五日十四時許回溯廿四小時內之某時，施用第一級毒品海洛
    因之犯行，固未經起訴，但與起訴並論罪科刑部分有連續犯裁判上一罪關係，自
 仍為起訴效力所及，本院仍得一併審酌。被告前因違反麻醉藥品管理條例案件，
    經法院判處有期徒刑四月確定，於八十七年十二月一日執行完畢，有臺灣高等法
    院刑案資料查註紀錄表一紙在卷可按，其於五年之內再犯有期徒刑以上之本件，
    為累犯，應依法加重其刑。
三、原審法院論罪科刑，固非無見，惟查被告自九十一年五月底至九十二年三月廿五
    日十四時許回溯廿四小時內之某時，施用第一級毒品犯行，原審法院未及審酌，
    致未一併論究，被告上訴意旨，認量刑太重，雖無理由，惟原審判決既有上開可
    議之處，自應由本院撤銷改判。審酌被告施用第一級毒品延續之時間、次數及查
    獲次數，其行為僅係戕害自身健康，犯後坦認犯行等情及其他一切情狀，量處如
    主文第二項所示之刑。另扣案之第一級毒品海洛因一包（淨重一．二四公克，包
    裝重０．三三公克），應依毒品危害防制條例第十八條第一項前段規定，不問屬
    於犯人與否，仍應宣告沒收併銷燬之。又扣案之殘留海洛因之針筒二支及塑膠鏟
    管一支，為被告所有，業據其供承在卷，且送驗後均有毒品海洛因反應，其上殘
    留之海洛因無從與之分離，均應依毒品危害防制條例第十八條第一項前段之規定
    ，併予沒收銷燬之。至鑑驗耗損部分，因已滅失，不予宣告沒收。另扣案之橡皮
    管二條，經送驗後，雖未有毒品反應，有高雄醫學大學附設中和紀念醫院九十一
    年八月六日0000－000號檢驗報告一紙附卷可考，然係被告所有供犯罪之
    物，業經供承在卷，爰依刑法第卅八條第一項第二款規定，宣告沒收。
四、據上論斷，應依刑事訴訟法第三百六十九條第一項前段、第三百七十三條、第三
    百六十四條、第二百九十九條第一項前段，毒品危害防制條例第十條第一項、第
    十八條第一項、刑法第十一條、第四十七條、第五十六條、第卅八條第一項第二
    款，判決如主文。
本案經檢察官朱文彬到庭執行職務。
中    華    民    國     九十二     年       五       月      二十八    日
                              臺灣高等法院高雄分院刑事第八庭
                                  審判長法官  郭雅美
                                        法官  江泰章
                                        法官  裕斗
右正本證明與原本無異。
如不服本判決應於收受本判決後十日內向本院提出上訴書狀，其未述上訴理由者，
並得於提起上訴後十日內向本院補提理由書狀（均須按他造當事人之人數附繕本)「
切勿逕送上級法院」。
                                      書記官  鄔維玲
中    華    民    國     九十二     年       五       月       三十     日
附錄：本判決論罪科刑法條：
毒品危害防制條例第十條第一項：
施用第一級毒品者，處六月以上五年以下有期徒刑。
                                                                        Ｋ


司法院資訊處製作；財團法人民間司法改革基金會備份。
